臺灣新竹地方法院簡易庭小額民事判決　 96年度竹小字第319號
原　　　告　乙○○
被　　　告　甲○○
上列當事人間請求損害賠償事件，本院於中華民國96年7月25日
言詞辯論終結，判決如下：
    主  文
被告應給付原告新臺幣捌仟捌佰元，及自民國九十六年七月七日
起至清償日止，按年息百分之五計算之利息。
原告其餘之訴駁回。
訴訟費用新臺幣壹仟元，由被告負擔新臺幣伍佰元，餘由原告負
擔。
本判決第一項得假執行。
原告其餘假執行之聲請駁回。
    事實及理由
一、事實摘要：
（一）原告主張：緣被告駕駛車號7996-HD號之自用小客車，於
      民國95年5月18日8時40分許，行經新竹市○○路○段載熙
      國小前，未注意車前狀況，且當時又無不能注意之情事，
      竟疏於注意，往左前方超車時，其車右側邊擦撞到原告駕
      駛之車號R3-8833號自小客車左側，致原告所駕車輛受損
      ，並經新竹市警察局第一分局警員處理在案，然因警員到
      場時二輛車均已位移，故無法就擦撞現場照相。又原告駕
      駛之上開車輛經送廠估價修復後，共計支出新臺幣（下同
      ）一萬五千五百元，有估價單、統一發票可憑，為此爰依
      民法第191條之2、第184條第1項前段，請求被告給付一萬
      五千五百元，及自起訴狀繕本送達翌日（即96年7月7日）
      起至清償日止，按年息百分之五計算之利息。
（二）被告則抗辯：原告所駕車輛本來在其車前面，靠近載熙國
      小門口時，原告車輛停了下來，沒打燈，車也沒動，其便
      以時速30、40公里往左前方開過去，但二車卻發生擦撞。
      因為其車輛保險桿右方有一點點擦撞到，原告車輛則是左
      前方有擦撞痕跡，可以證明當時原告車輛有一點斜向左方
      ，大概是想要左轉。其只同意賠償原告請求之一半金額，
      因為其車輛也修了一萬多元等語。
二、本院之判斷：
（一）原告主張之前揭事實，業據其提出與其所述相符之行車執
      照、駕駛執照、估價單、統一發票、車損照片15幀、新竹
      市○○○道路交通事故當事人登記聯單、新竹市警察局A3
      類道路交通事故調查報告表各1份、車禍地點照片3幀（以
      上均影本）為證，且經本院依職權向新竹市警察局第一分
      局調閱本件車禍案件資料核閱無訛，此有新竹市警察局第
      一分局96年7月5日竹市警一分五字第0960014047號函檢附
      談話紀錄、道路交通事故調查報告表各1份以及車損照片
      5幀存卷可稽。雖警員到場時，兩造車輛均已位移，故現
      場圖無法顯示擦撞現場為何，但依據原告所提車禍地點照
      片3幀所示以及兩造庭訊所言（見本院96年7月25日調解程
      序筆錄），事故地點堪認為新竹東大路二段載熙國小前方
      之馬路、左右均有黃色斜線所夾之區域內，且被告超車前
      ，兩造車輛均行駛於最內側車道右方之車道內。準此，既
      然該區○○○○○道之寬度，且二車原本均行駛在最內側
      車道右方之車道內，則被告欲往左前方超越原告車輛時，
      大可行駛於最內側車道，而不會與原告車輛發生擦撞，然
      被告車輛右側卻與原告車輛左側發生擦撞，被告駕車時疏
      未注意車前狀況及兩車併行之間隔而有過失甚明。至於被
      告所辯當時原告車輛停了下來，沒打燈，車也沒動，大概
      想要左轉云云，為原告所否認，原告對此並主張其車速約
      25公里，當地為學校附近，本應減速慢行等語。姑不論被
      告並未舉證證明原告當時為停止狀態，且依被告自承其車
      速只有30、40公里，顯然被告車速尚緩，縱令原告當時為
      無故停車狀態而有違規，但以被告當時車速、欲往左前方
      超車、且有最內側車道可供超車行駛之狀況，仍無由發生
      二車擦撞之情事，足見被告超車時疏未注意車前狀況以及
      兩車併行之之間隔，更臻明確，其違反道路交通安全規則
      第94條第3項規定，洵堪認定。被告所辯，並不足採。而
      被告之過失行為，與原告車輛受損之間有相當因果關係，
      原告主張被告應負侵權行為責任，於法有據。
（二）按汽車、機車或其他非依軌道行駛之動力車輛，在使用中
      加損害於他人者，駕駛人應賠償因此所生之損害；不法毀
      損他人之物者，被害人得請求賠償其物因毀損所減少之價
      值，民法第191條之2前段、第196條分別定有明文。又物
      被毀損時，被害人除得依據民法第196條請求賠償外，並
      不排除民法第213條至第215條之適用，依民法第196條請
      求賠償物被毀損所減少之價額，得以修復費用為估定之標
      準，但以必要者為限（例如：修理材料以新品換舊品，應
      予折舊），亦有最高法院77年度第9次民事庭會議決議、
      同院60年度臺上字第1505號判決及73年度臺上字第1574號
      等判決可資參照。經查，原告主張其所車輛受損，因而支
      付修理費用一萬五千五百元，固提出估價單、統一發票為
      證，且與車損照片所示受損部份相符，但更換零件部分則
      應依法扣除新舊品間之差價折舊。原告前述車輛係86年10
      月30日新領牌照開始使用，有行車執照附卷可憑，算至本
      件事故發生時（即95年5月17日）已使用8年餘，本院依行
      政院台（86）財字第52053號公布之固定資產耐用年數表
      及固定資產折舊率表，採定率遞減法計算其折舊，即自用
      小客車耐用年數為5年，是原告前述車輛修復所更新零件
      之費用已因折舊而全數扣除，原告得請求之修復費用僅存
      烤漆與修理工資，而此部分依估價單所示合計為八千八百
      元。
（三）綜上，原告請求被告賠償八千八百元，及自起訴狀繕本送
      達翌日即96年7月7日至清償日止，按年息百分之五計算之
      利息，為有理由，應予准許，逾此部分之請求，即屬無據
      ，應予駁回。
三、本件係適用小額訴訟事件為被告部分敗訴之判決，該部分爰
    依職權宣告得假執行，並於判決時確定訴訟費用額。至於原
    告敗訴部分，其假執行之聲請即失所依據，該部分假執行之
    聲請應併予駁回。
四、據上論結，原告之訴為一部有理由、一部無理由，依民事訴
    訟法第436條之23、第436條第2項、第79條、第436條之19、
    第436條之20，判決如主文。
中　　華　　民　　國　　96　　年　　7 　　月　　31　　日
                  新竹簡易庭    法　官　李珮瑜
以上正本係照原本作成。
如對本判決上訴，非以違背法令為理由，不得為之，且須於判決
送達後20日內向本院提出上訴狀（須按他造當事人之人數附繕本
）。
中　　華　　民　　國　　96　　年　　7 　　月　　31　　日
                                書記官  朱苑禎
